FERIZKA IMANUEL TUBONGKASI

CAMERA PERSON



PROFIL PRIBADI

Pengalaman saya selama bekerja 4 tahun di media TV membuat saya termotivasi untuk semakin berkembang dalam mendokumentasikan setiap momen dan peristiwa yang terjadi. Saya yakin dengan kemampuan saya dapat memberikan hasil gambar yang berkualitas untuk perusahaan.

KONTAK

- Jl. Angsana Raya No.12A RT 006/006 Jakarta Selatan
- ferizkaimanuel@gmail.com
- 0896-2055-5486
- in Ferizka Imanuel

PENDIDIKAN

SMKN 29 Penerbangan Jakarta 2009-2012

Universitas Budi Luhur 2012-2017 Fakultas Ilmu Komunikasi Jurusan Broadcast Journalism IPK 3.55

SKILL

- Mampu mengambil gambar dalam situasi apapun
- Mampu bekerja di dalam lingkungan tim, maupun secara independen
- Mampu bekerja di bawah tekanan dan mengerjakan beberapa hal sekaligus
- Mampu mengikuti instruksi dan memberikan hasil yang berkualitas
- Mampu memanajemen waktu dengan baik
- Dapat mengoperasikan Ms.Excel, Word, Adobe Premier. Final Cut Pro

PENGALAMAN KERJA

Beritasatu TV. Camera Person

FEB 2018 - MAR 2022

- Mengambil gambar untuk kebutuhan liputan dan live report di lapangan
- Mengirim gambar hasil liputan menggunakan Aviwes
- Menginjest gambar hasil liputan di lapangan
- Mengoperasikan kamera liputan, studio, Jimmy Jib, dan drone

PT. Medya Dreyasa Komunitama, Freelancer Camera Person

MEI 2014 - MAR 2015

- Mengoperasikan kamera studio untuk kebutuhan program acara Talk Show
- Mengoperasikan kamera DSLR untuk kebutuhan syuting program acara di lapangan bersama CEO
- Memandu kameramen untuk *tapping* program acara

PT. Dirgantara Indonesia (IAe), Mechanic

MAR 2011 - JUL 2011

- Melakukan C-Check pada pesawat Boeing 737-400 milik Merpati Air
- Melakukan overhaul pada pesawat CN-235